---
title: "Classification Bayésienne"
output:
  html_document:
    theme: readable
    toc: yes
    toc_depth: 6
    toc_float: yes
author: "Paul Cascarino et"
date: "Décembre 2023"
---
```{r setup, include=FALSE}
knitr::opts_chunk$set(echo = TRUE)
```

# Projet 1 : 

## 1. Introduction
### Les objectifs du projet

## 2. Chargement et exploration des données
### Préparation et impors
Dans un premier temps, nous effaçons la mémoire : 
```{r}
rm(list=ls())
```
Et faire les imports nécessaire

### Chargement des données
Les données sont récupérés sur le site kaggle à l'adresse : <https://www.kaggle.com/datasets/abdallahwagih/emotion-dataset>
Nous pouvons ainsi récupérer le csv récupéré avec : 
```{r}
df <- read.csv('data/Emotion_classify_Data.csv')
```
Voici un aperçu de nos données : 
```{r}
head(df)
```


### Pourquoi l'utilisation de Naive Bayésienne


## 3. Prétraitement des données
### Pourquoi ce feature engineering ?

## 4. Entrainement du modèle Bayésienne

## 5. Evaluation du modèle
### Les résultats
### Les mesures d'évaluation du modèle
### Les validations croisées effectuées 

## 6. Amélioration et optimisation
### Discussion des défis rencontrés
### Raison de la performance du modèle
### Amélioration

## 7. Conclusion et travaux à venir
### Conclusion
### Améliorations possibles
